臺灣臺南地方法院民事裁定　　　　　　 94年度小上字第130號
上　訴　人　甲○○
被　上訴人　台南市政府
法定代理人　許添財
上列當事人間請求給付租金事件，上訴人對於中華民國94年2月3
日本院新營簡易庭第一審判決（93年度營小字第769號）提起上
訴，本院裁定如下：
    主    文
上訴駁回。
第二審訴訟費用由上訴人負擔。
    理    由
一、按關於請求給付金錢或其他代替物或有價證券之訴訟，其標
    的金額或價額在新台幣（下同）100,000元以下者，適用小
    額程序；對於小額程序之第一審裁判之上訴或抗告，非以其
    違背法令為理由，不得為之；再上訴狀內應記載上訴理由，
    表明下列各款事項：一、原判決所違背之法令及具體內容。
    二、依訴訟資料可認為原判決有違背法令之具體事實，民事
    訴訟法第436條之8第1項、同條之24第2項、同條之25分別定
    有明文。又依同法第436條之32準用同法第468條、第469 條
    第1款至第5款之規定，判決不適用法規或適用不當者，為違
    背法令，而判決有同法第469條第1款至第5款情形之一者，
    為當然違背法令。是當事人對於小額程序之第一審判決提起
    上訴，如依民事訴訟法第468條規定，以第一審判決有不適
    用法規或適用法規不當為理由時，其上訴狀或理由書應有具
    體之指摘，並揭示該法規之條項或其內容，若係成文法以外
    之法則，應揭示該法則之旨趣，倘為司法院解釋或最高法院
    之判例，則應揭示該判解之字號或其內容，如以民事訴訟法
    第469條第1款至第5款所列情形為理由時，其上訴狀或理由
    書，應揭示合於該條款之事實，上訴狀或理由書如未依此項
    方法表明，或其所表明者，顯與上開法條規定之情形不相合
    時，即難認為已對第一審判決之違背法令有具體之指摘，其
    上訴自難認為合法。
二、本件上訴意旨略以：稱租賃者，謂當事人約定一方以物租與
    他方使用、收益，他方支付租金之契約，民法第421條第1項
    定有明文。租賃既係特定當事人間所締結之債權契約，對於
    契約必要之點，即租賃物與租金有具體而確定之意思表示一
    致，始能謂成立租賃契約（最高法院81年度台上字第676 號
    、81年度台上字第884 號判決參照）。兩造對租賃契約必要
    之點即租金未有具體而確定之意思表示一致，難認兩造有租
    賃之合意。訴外人黃石紅如有權代理上訴人及其他攤商與被
    上訴人簽訂租賃契約，被上訴人又何必要求各個攤商成立個
    別租賃契約？且黃石紅所簽立之切結書亦未言明其願繳租金
    係代理全體攤商，原判決實有違背法令等語。
三、經查：
（一）本件請求給付之訴訟標的金額為93,670元，在100,000元
      以下，揆諸前開規定，應適用小額程序，合先敘明。
（二）本件上訴人對第一審判決提起上訴，經核其上訴狀所載內
      容，係以兩造並未具體約定租金之數額，難認兩造已有租
      賃之合意；上訴人未授權訴外人黃石紅簽立切結書云云為
      理由。惟查，兩造間就系爭文中四十五號土地存在租賃契
      約之法律關係，及對於租金數額已達成合意乙節，業據原
      審綜合全卷證據資料後，於判決之事實及理由欄四中述明
      認定之憑據，上訴人所舉上開上訴理由，均係就原審取捨
      證據、認定事實之職權行使，指摘其為不當，並就原審已
      論斷者，泛言原審認定上訴人確有租用系爭土地之事實有
      所違誤，而未具體指出原審判決有如何違背法令之情事，
      更未指明原審判決所違反之法令條項或其內容及依訴訟資
      料有何判決違背法令之具體事實，參諸前揭法條規定及說
      明，自不得謂已合法表明上訴理由，從而，本件上訴人之
      上訴為不合法，應予裁定駁回。
四、據上論結，本件上訴不合法，依民事訴訟法第436條之32 第
    2項、第444條第1項前段、第95條、第78條，裁定如主文。
中　　華　　民　　國　　94　　年　　  4　　月　　21　 日
                  民事第二庭    審判長法　    官　王金龍
                                      法　    官　孫玉文
                                      法　    官　蘇正賢
右正本證明與原本無異。
本裁定不得抗告。
中　　華　　民　　國　　94　　年　　  4　　月　　21　 日
                                      法院書記官　曾盈靜
